最高法院刑事判決　　　　　　　　　 111年度台上字第2560號
上　訴　人　王添發



　　　　　　盧冠洲



上列上訴人等因違反毒品危害防制條例案件，不服臺灣高等法院
臺南分院中華民國111 年1月25日第二審判決（110年度上訴字第
1290號，起訴案號：臺灣嘉義地方檢察署108 年度偵字第9354、
9390、10050號，109年度偵字第1387、2225號），提起上訴，本
院判決如下：
    主  文
上訴駁回。
    理  由
一、按刑事訴訟法第377 條規定，上訴於第三審法院，非以判決
    違背法令為理由，不得為之。是提起第三審上訴，應以原判
    決違背法令為理由，係屬法定要件。如果上訴理由書狀並未
    依據卷內訴訟資料，具體指摘原判決不適用何種法則或如何
    適用不當，或所指摘原判決違法情事，顯與法律規定得為第
    三審上訴理由之違法情形，不相適合時，均應認其上訴為違
    背法律上之程式，予以駁回。
二、本件原判決維持第一審所為關於論處上訴人王添發、盧冠洲
    （下稱上訴人2 人）如原判決附表（下稱附表）一編號1、2
    所示共同運輸第三級毒品各2 罪刑，與論處王添發如附表一
    編號3所示共同運輸第四級毒品1罪刑，並分別定應執行有期
    徒刑5年4月、4年10月部分之判決，駁回上訴人2人關於第一
    審判決所處之宣告刑及定應執行刑部分，各在第二審提起之
    上訴。已引用第一審判決書記載之犯罪事實、證據及理由。
    並補充說明如何審酌量刑而駁回上訴人2 人提起上開第二審
    上訴之理由。
三、刑之量定及酌定應執行之刑期、是否適用刑法第59條酌減其
    刑，均屬事實審法院得依職權裁量之範疇；又具體個案情節
    互異，共同正犯，參與情節及量刑審酌情狀亦不同，均無從
    比附援引執以指摘本案量刑不當。而執行刑之酌定，尤無必
    須按一定之比例、折數衡定之理。原判決已說明第一審以上
    訴人2人之責任為基礎，並審酌本件附表一編號1部分所共同
    運輸之毒品驗餘淨重合計達7222.58公克，附表一編號2部分
    則合計達1270.96公克，數量均甚多，且上訴人2人有管道取
    得上開毒品，又有設備將毒品分裝，更有下游在國外等待接
    收毒品，毒品散播之工作鏈一應俱全，已可見相當之犯罪規
    模，並有集團性、分工性，自非一般國內運送毒品至他處藏
    放之情況，犯罪情節並非輕微，縱使上訴人2 人均非主謀，
    然其等上開犯行均依毒品危害防制條例第17條第2 項規定減
    輕其刑後，已無情輕法重顯可憫恕而適用刑法第59條規定酌
    減其刑之必要等旨。所為論斷，經核於法並無不合，無違公
    平正義情形，均屬刑罰裁量權之適法行使，並未違背比例原
    則及罪刑相當原則，自不得指為違法。另刑法第74條宣告緩
    刑與否，亦屬實體法上賦予法院得為裁量事項，自應就行為
    人是否適具緩刑情狀，於裁判時綜合裁量。原判決對盧冠洲
    量定不得宣告緩刑之刑度，無違公平正義，亦無違法可指。
四、上訴人2 人上訴意旨均置原判決所為明白論斷於不顧，王添
    發徒謂：伊並無獲得犯罪所得，且本案毒品屬同一犯罪計畫
    接續為之，於海關即遭攔截未流入市面，惡害有限，原審未
    適用刑法第59條規定酌減其刑，所量處刑度過重，要屬違法
    ；盧冠洲則以：伊犯後態度良好，僅因在場礙於情誼而幫忙
    分裝毒品而涉案，原審未再適用刑法第59條規定酌減其刑，
    並宣告緩刑，亦屬違法等語，經核均係對於原審量刑職權之
    適法行使，徒以自己之說詞，任意指摘，與法律規定得為第
    三審上訴理由之違法情形，不相適合。本件上訴人2 人之上
    訴，皆違背法律上程式，均應予駁回。
據上論結，應依刑事訴訟法第395條前段，判決如主文。
中    華    民    國   111    年    5     月    18    日
                  刑事第九庭審判長法  官  蔡  彩  貞  
                                  法  官  周  盈  文  
                                  法  官  蔡  廣  昇  
                                  法  官  莊  松  泉  
                                  法  官  梁  宏  哲  
本件正本證明與原本無異
                                  書記官
中    華    民    國   111    年    5     月    24    日